臺灣高等法院刑事裁定
110年度聲字第4472號
聲  請  人  臺灣高等檢察署檢察官
受  刑  人  林政樫



上列聲請人因受刑人數罪併罰有二裁判以上，聲請定其應執行之
刑（110年度執聲字第1995號），本院裁定如下：
    主  文
林政樫犯如附表所示各罪所處之刑，應執行有期徒刑伍年貳月。
    理  由
一、聲請意旨略以：受刑人林政樫因違反毒品危害防制條例等數
    罪，先後經判決確定如附表，應依刑法第53條、第51條第5
    款規定，定其應執行之刑，爰依刑事訴訟法第477條第1項聲
    請裁定等語。
二、按裁判確定前犯數罪者，併合處罰之。但有下列情形之一者
    ，不在此限：一、得易科罰金之罪與不得易科罰金之罪。二
    、得易科罰金之罪與不得易服社會勞動之罪。三、得易服社
    會勞動之罪與不得易科罰金之罪。四、得易服社會勞動之罪
    與不得易服社會勞動之罪。前項但書情形，受刑人請求檢察
    官聲請定應執行刑者，依第51條規定定之；數罪併罰，有二
    裁判以上者，依刑法第51條之規定，定其應執行之刑；又宣
    告多數有期徒刑者，於各刑中之最長期以上，各刑合併之刑
    期以下，定其刑期。但不得逾30年，刑法第50條、第53條及
    第51條第5款分別定有明文。次按刑事訴訟法第370條第2項
    、第3項，已針對第二審上訴案件之定應執行之刑，明定有
    不利益變更禁止原則之適用，於分屬不同案件之數罪併罰有
    應更定執行刑者，本於同為定刑裁定應為相同處理之原則，
    法院於裁定定應執行之刑時，自仍應有不利益變更禁止原則
    法理之考量，亦即另定之執行刑，其裁量所定之刑期，不得
    較重於前定之執行刑加計後裁判宣告之刑之總和，否則即與
    法律秩序理念及法律目的之內部界限有違（最高法院103年
    度第14次刑事庭決議及最高法院93年度台非字第192號判決
    意旨參照）。再按數罪併罰中之一罪，依刑法規定得易科罰
    金，若因與不得易科罰金之他罪合併處罰結果而不得易科罰
    金時，原可易科罰金部分所處之刑，自亦無庸為易科折算標
    準之記載（司法院釋字第144號解釋意旨參照）。　
三、經查：本件受刑人林政樫因違反毒品危害防制條例等數罪，
    先後經判決確定如附表所示之刑，有上開各罪刑事判決及本
    院被告前案紀錄表各1份在卷可憑。上開各罪均係在附表編
    號1所示之罪判決確定前所犯，且本院為犯罪事實最後判決
    之法院。其中附表編號2至3、7所示之罪係處得易科罰金之
    刑，附表編號1、4至6、8所示之罪係處不得易科罰金之刑，
    合於刑法第50條第1項但書之情形，依刑法第50條第2項規定
    ，須經受刑人請求檢察官聲請定其應執行刑，始得依刑法第
    51條規定定之。本件受刑人業已請求檢察官就附表所示之罪
    ，聲請合併定應執行刑，此有臺灣新竹地方檢察署受刑人定
    執行刑或易科罰金意願回覆表1份在卷可稽(本院卷第11頁)
    ，是本件聲請人聲請定應執行刑，本院審核認為正當。再者
    ，受刑人所犯附表編號1、3所示之罪，曾分別經判決定應執
    行有期徒刑1年5月、8確定，而附表編號2、4至8所示之罪與
    附表編號1、3所示之罪另定應執行刑，屬最高法院大法庭11
    0年度台抗字第489號裁定意旨所指可重新定應執行刑之情況
    ，尚不生牴觸原確定裁定實質確定力之問題。並且參照前揭
    說明，本院就附表所示各罪再定應執行刑時，自應受上開判
    決所定應執行刑加計其他裁判所處刑期之內部界限所拘束。
    本院函詢受刑人關於本件定應執行刑案件之意見後（本院卷
    第105頁），爰依前揭法條規定及實務見解，並參酌上開各
    罪宣告刑總和上限、各刑中最長期，審酌受刑人犯罪情節及
    行為次數，就其所犯前揭各罪為整體非難評價，定如主文所
    示之應執行刑。又受刑人所犯附表編號2至3、7所示之罪雖
    係處得易科罰金之刑，然因與附表編號1、4至6、8所示之罪
    判處不得易科罰金之刑合併定其應執行刑，自亦無庸為易科
    罰金折算標準之記載。　　
據上論斷，應依刑事訴訟法第477條第1項，刑法第50條第1項但
書第3款、第2項、第53條、第51條第5款，裁定如主文。　
中　　華　　民　　國　　110 　年　　11　　月　　30　　日
　　　　　　        刑事第七庭  審判長法　官  孫惠琳
　　　　　　　　　　　　　　　　　　  法　官  張育彰　　
　　　　　　　　　　　　　　　　　　  法　官  王惟琪
以上正本證明與原本無異。
如不服本裁定，應於收受送達後五日內向本院提出抗告狀。
                                      書記官  陳怡君
中　　華　　民　　國　　110 　年　　12　　月　　1 　　日
附表：
編號  1 2 3 罪名  竊盜 竊盜 竊盜 宣告刑  有期徒刑7月3次， 應執行有期徒刑1年5月 有期徒刑4月 有期徒刑6月、 有期徒刑3月， 應執行有期徒刑8月 犯罪日期  106/05/25~106/11/06 106/08/03 上午4時16分許 107/02/17、107/03/02 偵查(自訴)機關 年度案號  新竹地檢106年度偵字第5412號等 新竹地檢106年度偵字第5412號等 桃園地檢107年度速偵字第1037號  最後事實審 法院 新竹地院 新竹地院 桃園地院  案號 106年度易字第656號 107年度易字第243號 106年度易字第656號 107年度易字第243號 107年度壢簡字第506號  判決日 期 107/05/14 107/05/14 107/05/23  確定 判決 法院 新竹地院 新竹地院 桃園地院  案號 106年度易字第656號 107年度易字第243號 106年度易字第656號 107年度易字第243號 107年度壢簡字第506號  判決 確定日期 107/06/04 107/06/04 107/07/30 是否為得易科罰金之案件  否 是 是 備註  新竹地檢107年度執字第3058號 新竹地檢107年度執字第3059號 桃園地檢107年度執字第11614號 

編號  4 5 6 罪名  毒品危害防制條例 毒品危害防制條例 竊盜 宣告刑  有期徒刑7月 有期徒刑8月 有期徒刑7月 犯罪日期  106/12/30 下午2時許 107/03/03 上午8時許 107/02/12 上午10時33分許 偵查(自訴)機關 年度案號  桃園地檢107年度毒偵字第370號 桃園地檢107年度毒偵字第1678號 新竹地檢107年度偵字第5645號  最後事實審 法　　院 桃園地院 桃園地院 新竹地院  案　　號 107年度審訴字第568號 108年度審訴緝字第35號 108年度易緝字第29號  判決日期 107/06/20 108/07/10 108/08/12  確定 判決 法院 桃園地院 新竹地院 新竹地院  案號 107年度審訴字第568號 108年度審訴緝字第35號 108年度易緝字第29號  判決 確定日期 107/08/08 108/08/05 108/09/02 是否為得易科罰金之案件  否 否 否 備註  桃園地檢107年度執字第12983號 桃園地檢108年度執字第12541號 新竹地檢108年度執字第5088號 

編號  7 8 (以下空白) 罪名  竊盜 毒品危害防制條例  宣告刑  有期徒刑4月 有期徒刑11月  犯罪日期  107/02/12 凌晨0時許 106/10/05 下午5時許  偵查(自訴)機關 年度案號  新竹地檢107年度偵字第5645號 新竹地檢108年度毒偵緝字第82號   最後事實審 法院 新竹地院 本院   案號 108年度易緝字第29號 108年度上訴字第3840號   判決日期 108/08/12 109/01/21   確定 判決 法院 新竹地院 本院   案號 108年度易緝字第29號 108年度上訴字第3840號   判決 確定日期 108/09/02 109/02/24  是否為得易科罰金之案件  是 否  備註  新竹地檢108年度執字第5089號 新竹地檢109年度執字第1115號